臺灣高等法院刑事裁定　　　　　　　　　96年度抗字第1354號
抗　告　人　甲○○
即　被　告
上列被告因詐欺等案件，不服臺灣板橋地方法院中華民國96年10
月17日（96年度聲減字第7239號）減刑及定應執行刑之裁定，提
起抗告，本院裁定如下：
    主  文
抗告駁回。
    理  由
一、按中華民國96年罪犯減刑條例第10條第1 項之規定，裁判確
    定前犯數罪均應減刑而未定執行刑者，就各罪依第2 條、第
    4 條、第6 條至第8 條規定減刑後，適用刑法第51條定其應
    執行之刑。次按數罪併罰，分別宣告多數有期徒刑者，於各
    刑中之最長期以上，各刑合併之刑期以下，定其刑期，刑法
    第51條第5 款亦定有明文。
二、原裁定意旨略以：受刑人因詐欺、偽造印文等案件，經臺灣
    板橋地方院分別判處如附表所示之罪刑。茲據檢察官就附表
    編號1 所示之罪刑聲請減刑，並與附表編號2 所示之業經減
    刑之罪減得之刑合併定應執行刑，核其聲請為正當，應予准
    許，爰就附表編號1 所示之罪，減為有期徒刑2 月又15日，
    如易科罰金，以銀元300 元折算1 日，與附表編號2 所示之
    業經減刑之罪所減之刑，定應執行刑有期徒刑5 月（原裁定
    主文所示有期徒刑7 月係誤寫，原法院已另為更正之裁定）
    ，如易科罰金，以銀元300 元折算1 日。
三、本件抗告意旨略以：（一）附表編號2 之罪已減之刑，業已
    於民國（下同）96年2 月15日繳納易科之罰金新臺幣（下同
    ）13萬5 千元，而執行完畢，有臺灣板橋地方法院自行收納
    款項收據1 份附卷可佐，故此部分已無從再為執行，原裁定
    將其與另案合併定應執行之刑，顯有違誤。（二）又本件縱
    合併定應執行之刑，其範圍應係在有期徒刑3 月以上，5 月
    又15日以下，然原裁定所定之應執行刑有期徒刑7 月，顯逾
    裁量之範圍，亦有所違誤，自應予以撤銷。
四、經查：
（一）按數罪併罰，有二裁判以上者，依刑法第51條規定，定其
      應執行之刑，為同法第53條所明定。故二裁判以上數罪，
      縱其中一部分已執行完畢，如該數罪尚未全部執行完畢，
      因與刑法第54條，及司法院院字第1304號解釋所謂僅餘一
      罪之情形有別，自仍應依刑法第53條之規定，定其應執行
      之刑。至已執行部分自不能重複執行，應由檢察官於指揮
      執行時扣除之，對受刑人並無不利，此與定應執行之刑之
      裁定無涉（最高法院81年度台抗字第464 號裁定、82年度
      台抗字第25號裁定、及82年度台抗字第313 號裁定亦同此
      意旨）。查本件如附表所示之各罪，均係於裁判確定前所
  　　犯，合於刑法第51條所定數罪併罰應定執行刑之要件。是
      原審依檢察官之聲請，以附表所示之各罪，均係於裁判確
      定前所犯，應減刑而未定執行刑，爰依中華民國96年罪犯
      減刑條例第2 條第1 項第3 款、第8 條第1 項、第3 項之
      規定減刑後，適用刑法第51條定其應執行之刑，經核並無
      不合。抗告人認附表編號2 之罪已減之刑，業已執行完畢
      ，不得與附表編號1 之罪合併定其應執行刑，應有誤會。
（二）另抗告意旨認：本件定其應執行之刑，其範圍應係在有期
      徒刑3 月以上，5 月又15日以下，然原裁定所定之應執行
      刑有期徒刑7 月，顯逾裁量之範圍。惟查，本件原裁定所
      定之應執行刑雖記載為有期徒刑7 月，然原審嗣以原裁定
      主文第4 行所示「應執行有期徒刑柒月」，顯係「應執行
      有期徒刑伍月」之誤寫，因其不影響於全案情節與裁定本
      旨，已另為更正之裁定，有原法院96年度聲減字第7239號
      更正裁定1 件附卷可稽（見原審卷第22頁）。是本件所定
      之應執行刑有期徒刑5 月，係就附表編號1、2等2 罪減得
      之刑中之最長期有期徒刑3 月以上（即附表編號2 減得之
      刑），附表編號1、2等2 罪減得之刑合併之刑期有期徒刑
      5 月又15日以下，定其刑期，揆諸上開規定，原裁定係於
      法定之裁量範圍所為之裁定，於法亦屬有據。綜上，本件
      抗告，並無理由，應予駁回。
五、據上論斷，依刑事訴訟法第412 條，裁定如主文。
中　　華　　民　　國　　96　　年　　11　　月　　28　　日
　　　　　　　　　刑事第一庭審判長法　官  蔡長溪
　　　　　　　　　　　　　　　　  法　官  陳春秋
　　　　　　　　　　　　　　　　  法　官  謝靜恒
以上正本證明與原本無異。
不得再抗告。
                                  書記官  陳珮茹
中　　華　　民　　國　　96　　年　　12　　月　　3 　　日
